臺灣彰化地方法院刑事判決　　　　　　　　　　　　　九十三年度易字第四三一號
　　公　訴　人　臺灣彰化地方法院檢察署檢察官
　　被　　　告　丁○○
右列被告因家庭暴力罪之傷害案件，經檢察官提起公訴 (九十二年度偵續字第一一０
號)，本院判決如左：
    主  文
丁○○傷害人之身體，處拘役伍拾日，如易科罰金，以參佰元折算壹日。
    事  實
一、丁○○前與大陸地區人士乙○○乃係夫妻關係（後於民國九十二年八月十九日離
    婚，乙○○隨即返回大陸地區），二人間原具有家庭暴力防治法第三條第一款之
    家庭成員關係。其二人之感情生活不睦，乙○○甚而因此而離家。九十二年七月
    四日上午十時許（起訴書誤載為九十一年十一月七月四日），在彰化縣員林鎮○
    ○路一七二號住處，丁○○質問甫返回家門之乙○○為何離家出走，而乙○○則
    反質問丁○○為何尚未替其辦理工作證，丁○○憤而基於傷害人身體之犯意，徒
    手毆打乙○○，致乙○○受有頭部外傷併腦震盪、頭枕部四ｘ四公分皮下血腫、
    右頸部一ｘ一公分（起訴書誤載為頭部）擦挫傷、左大腳趾０．二ｘ０．一公分
    擦挫傷等傷害。
二、案經乙○○訴請臺灣彰化地方法院檢察署檢察官偵查起訴。
    理  由
一、訊之被告丁○○並不否認其與告訴人乙○○結婚後，二人之感情生活不睦，乙○
    ○並有離家出走之情形，且案發當時，其與乙○○又因乙○○離家及申請工作證
    等情事，相互質問，之後乙○○就因受有前述傷害而送醫等事實，惟其矢口否認
    有毆打乙○○成傷，辯稱：當時乙○○不知何故，突然自行以頭撞冰箱後昏倒而
    受傷，伊人在外面洗碗，並未出手毆打乙○○，也未與乙○○發生口角云云。
二、惟查：被告右開傷害之犯罪事實，業據告訴人乙○○指述歷歷，核與當時正在現
    場附近之證人黃郁驊、甲○○及丙○○於警訊或本院審理時證述其等當時均有耳
    聞告訴人在屋內大喊「救命」之求救聲，之後救護車就抵達現場將告訴人載去醫
    院等情大致相符，並有伍倫綜合醫院（下稱伍倫醫院）所出具乙○○當時受傷就
    診之診斷證明書一紙、該院就乙○○之傷情函覆台灣彰化地方法院檢察署之函文
    二份附乙○○就診費用之單據及被告為支付乙○○醫藥費所簽發之本票等在卷可
    相佐證，足認告訴人乙○○於案發當時確因受有前述之傷害而被送往伍倫醫院治
    療無誤。被告亦不否認當時其確有因告訴人離家出走及為告訴人申辦工作證等事
    由而與告訴人在言詞上相互質問等事實，僅以告訴人係自行以頭撞擊冰箱而受傷
    等詞置辯，然查其於檢察官偵訊時雖亦否認有毆打告訴人，惟其當時就告訴人係
    如何受傷等情，乃係供說是告訴人自己撞牆、撞磚塊所致云云（見九十二年度他
    字第一七八八號偵查卷第四五頁），與其後於本院審理時改口說是告訴人自行以
    頭撞冰箱受傷之說詞，顯相出入，其辯解已有可疑；又無論是自行撞牆、撞磚塊
    或是撞冰箱以求自殘之行為，均與人之求生本能相違而悖於常情，一般人實無僅
    為誣陷他人而自甘殘害己身之可能，且依被告所述當時之情況，並無相當之證據
    資料足以推認告訴人有何尋求自殘之理由，而被告亦不否認之前從未曾見告訴人
    自行撞東西，足見告訴人並無自殘之經歷，更難認告訴人有何自殘之必要；再依
    上開診斷證明書所載及伍倫醫院函覆告訴人當時就診之傷勢而言，告訴人送醫時
    除頭部及頭枕部有外傷及皮下血腫外，其右頸部及左大腳趾亦分別受有一ｘ一及
    ０．二ｘ０．一公分之擦挫傷等傷害，雖該院無從判斷導致該等傷勢之原因，但
    無論告訴人當時是如何自行撞牆、撞磚塊或是撞冰箱，皆無因此而導致右頸部與
    左大腳趾受有細長傷害之可能，顯見被告前開所辯實有虛偽不實之情形。是被告
    前開所辯除前後相互出入外，更與常情、事實相違，無從採信。則其前開犯行已
    堪認定，應依法予以論科。
三、核被告丁○○所為，係犯刑法第二百七十七條第一項之傷害罪。爰審酌被告犯罪
    之動機、目的、方法、手段、品行、所生危害及犯後態度等一切情狀，量處如主
    文所示之刑，並諭知易科罰金之折算標準，以示懲儆。
四、據上論斷，應依刑事訴訟法第二百九十九條第一項前段、刑法第二百七十七條第
    一項、第四十一條第一項前段、罰金罰鍰提高標準條例第一條前段、第二條，判
    決如主文。
本案經檢察官黃玉琪到庭執行職務。
中      華      民      國      九十三      年    七    月    九        日
                                    臺灣彰化地方法院刑事第一庭
                                        審判長法官  葉  榮  郎
                                        法      官  陳  秋  錦
                                        法      官  葛  永  輝
右正本證明與原本無異。
如不服本判決，應於判決送達後十日內向本院提出上訴狀( 須附繕本 )。
告訴人或被害人對於判決如有不服具備理由請求檢察官上訴者，其上訴期間之計算係
以檢察官收受判決正本之日期為準。
                                        法院書記官  施  惠  卿
中      華      民      國      九十三      年    七    月    十三      日
刑法第二百七十七條
傷害人之身體或健康者，處三年以下有期徒刑，拘役或一千元以下罰金。
犯前項之罪，因而致人於死者，處無期徒刑或七年以上有期徒刑，致重傷者，處三年
以上，十年以下有期徒刑。
